臺灣高等法院高雄分院刑事裁定　　　　　　　　　　九十一年度毒抗字第二四七號
　　抗　告　人
　　即　被　告　甲○○
右列抗告人因聲請觀察勒戒案件，不服臺灣高雄地方法院中華民國九十一年九月十八
日裁定（九十一年度毒聲字第五六九四號），提起抗告，本院裁定如左：
    主  文
抗告駁回。
    理  由
一、本件抗告意旨略以：抗告人確實未施用第二級毒品「ＭＤＭＡ」，僅曾服用減肥
    葯，未知檢驗結果有毒品陽性反應係從何而來？抗告人對於檢驗報告，存有疑問
    ，在罪證有疑，應為被告有利之認定，原審並未詳查，逕依檢驗報告認抗告人有
    施用第二級毒品「ＭＤＭＡ」之犯行，裁定抗告人應送勒戒處所觀察、勒戒，顯
    非適法，請求將原裁定撤銷，更為有利被告之適當裁定云云。
二、按犯毒品危害防制條例第十條（即施用第一、二級毒品）之罪者，檢察官應先將
    被告送勒戒處所觀察、勒戒，其期間不得逾一月，毒品危害防制條例第二十條第
    一項定有明文。
三、經查：本件抗告人即被告於九十一年六月十六日上午八時許向前回溯二十四小時
    內之某時許，在高雄縣市某不詳處所內施用第二級毒品「ＭＤＭＡ」一次，為警
    於同日凌晨四時三十分許，在高雄市苓雅區○○○路一一○號地下室「ＥＮＩＧ
    ＨＴ」ＰＵＢ店內查獲，經警採取其尿液檢驗結果，呈毒品「ＭＤＭＡ」陽性反
    應，有高雄市立凱旋醫院所出具之九十一年七月五日高市凱醫檢字第○○五三九
    號煙毒尿液檢驗成績書一紙附卷可稽，抗告人有違反毒品危害防制條例第十條第
    二項之施用第二級毒品罪，事證自甚明確。抗告人固迭為辯稱：未曾施用任何毒
    品云云。惟按尿液檢驗結果之正確性受到諸多因素之影響，如檢體簽收、處理、
    分析、文件處理及各檢體驗單位所訂定之CUTOFFVALUE（或閾值）不同等，均會
    影響到最後結果之判讀，目前尿液中煙毒之檢驗方法分述如下：一般實驗室接到
    尿液煙毒檢驗申請時，第一步驟為利用免疫分析法做初步篩檢，如篩檢濃度小於
    CUTOFFVALUE即判讀為陰性反應；如篩檢濃度大於CUTOFFVALUE，則必須進一步做
    確認試驗，確認試驗方法之原理須異於篩檢方法之原理，確認試驗方法目前國內
    常用的方法計有TOXI-LAB（毒物層析法）、GC（氣體色層分析法）、GC/MS（氣
    體層析質譜儀分析法），依各實驗單位設備不同，選用方法而有不同，其精密度
    依次為GC/MS優於GC優於TOXI-LAB；此有高雄醫學大學附設中和紀念醫院八十三
    年六月十四日函覆台灣高雄地方法院八十三年五月九日高仁刑公股字第九六八０
    號函可資參酌。本件抗告人被查獲後採集之尿液，經警送高雄市立凱旋醫院以免
    疫學分析法及氣相層析質譜儀（GC/MS）分析法交互檢驗，檢出被告尿液確含有
    「ＭＤＭＡ」陽性反應，有上開尿液檢驗成績書一紙及高雄市政府警察局刑警大
    隊偵二隊六分隊偵辦違反毒品案嫌疑人尿液採證代碼對照表各一份附卷可憑。故
    依前開說明，本件在排除偽陽性反應產生可能之情形下，應足認抗告人確曾於九
    十一年六月十六日上午八時許向前回溯二十四小時內之某時許，施用第二級毒品
    「ＭＤＭＡ」一次。抗告人空言否認施用毒品云云，自不足採信，其施用第二級
    毒品之犯行洵堪認定。本件事證已明，抗告人辯稱曾因服用減肥葯，可能影響檢
    驗報告等語，並未舉證以實其說，且因上開檢驗方法係採免疫學分析法及氣相層
    析質譜儀（GC/MS）分析法交互檢驗，已排除偽陽性反應產生之可能，有如前述
    ，自無再重新調查之必要。原審因而依毒品危害防制條例第二十條第一項及觀察
    勒戒處分執行條例第三條第一項規定，裁定將抗告人送勒戒處所觀察、勒戒，於
    法並無不合，本件抗告，並無理由，應予駁回。
四、據上論結，應依刑事訴訟法第四百十二條，裁定如主文。
中    華    民    國      九十一      年      十      月     二十八   日
                              臺灣高等法院高雄分院刑事第八庭
                                  審判長法官  郭雅美
                                        法官  張盛喜
                                        法官  裕斗
右正本證明與原本無異。
不得再抗告。
                                  法院書記官  吳福連
中    華    民    國      九十一      年      十      月     二十八   日
